ja: 粉ミルクの大きさ: 乾燥粉末; すぐに食べられる; その他
de: Format der Milchnahrung: Trockenes Pulver; Sofort verfütterbar; Sonstiges
hr-HR: Oblik adaptiranog mlijeka za dojenčad: Prah; Spremno za jelo; Ostalo
th: รูปแบบสูตรทารก: ผง; อาหารพร้อมบริโภค; อื่นๆ
fr: Format du lait en poudre pour bébés: Poudre sèche; Prêt à la consommation; Autre
lt-LT: Mišinuko kūdikiams pavidalas: Sausi milteliai; Paruošta valgyti; Kita
es: Formato de fórmula para bebés: Polvo seco; Listo para alimentar; Otros
ru: Форма выпуска детской смеси: Порошок; Готово к употреблению; Другое
pl: Format formuły dla niemowląt: Suchy proszek; Gotowe do spożycia; Inne
da: Modermælkserstatningsformat: Tørt pulver; Klar til at spise; Andet
sl-SI: Oblika formule za dojenčke: Suh prah; Pripravljeno za hranjenje; Drugo
nb: Format på morsmelkerstatning: Tørt pulver; Klart til å spises; Annet
bg-BG: Формат за бебешко мляко: Сух прах; Готов за хранене; Други
ro-RO: Format lapte pentru bebeluși: Pudră uscată; Gata preparată; Altele
el: Μορφή βρεφικού γάλακτος: Ξηρά σκόνη; Έτοιμο για κατανάλωση; Άλλο
fi: Maidonkorvikeformaatti: Kuivajauho; Valmis syötettäväksi; Muu
cs: Forma kojeneckého mléka: Suchý prášek; Připraveno k jídlu/krmení; Jiné
hu: Babatápszer formája: Por; Fogyasztásra alkalmas; Egyéb
pt-BR: Tipo de fórmula para bebês: Pó seco; Pronto para consumo; Outro
zh-CN: 婴儿配方奶粉形态: 干粉; 即开即食; 其他
en: Baby formula format: Dry powder; Ready-to-feed; Other
it: Formato degli alimenti per bambini: In polvere; Pronto da consumare; Altro
sv: Format på bröstmjölksersättning: Torrt pulver; Redo för matning; Övrigt
nl: Grootte melkpoeder voor baby's: Droog poeder; Serveerklaar; Andere
pt-PT: Formato da fórmula para bebé: Pó seco; Pronto para alimentar; Outro
tr: Bebek maması formatı: Kuru toz; Beslemeye hazır; Diğer
zh-TW: 配方奶粉格式: 乾火藥; 即食; 其他
ko: 분유 형태: 건식 파우더; 바로 급여 가능; 기타
sk-SK: Formát dojčenského mlieka: Suchý prášok; Pripravený na kŕmenie; Iné
vi: Sữa bột công thức cho bé: Bột khô; Sẵn sàng để cho ăn; Khác